臺灣桃園地方法院民事簡易判決
111年度桃保險簡字第91號
原      告  富邦產物保險股份有限公司

法定代理人  賴榮崇
訴訟代理人  潘炳煌
            陳銘鐘
被      告  湖其偉


上列當事人間請求損害賠償事件，本院於民國111 年7 月21日言
詞辯論終結，判決如下：
    主    文
被告應給付原告新臺幣柒萬貳仟陸佰零貳元，及自民國一百一十
一年四月五日起至清償日止，按週年利率百分之五計算之利息。
訴訟費用（除減縮部分外）由被告負擔。
本判決得假執行。 
    事實及理由
壹、程序方面：
一、按「訴狀送達後，原告不得將原訴變更或追加他訴。但有下
    列各款情形之一者，不在此限：……⒊擴張或減縮應受判決
    事項之聲明者。」，民事訴訟法第255 條第1 項第3 款定有
    明文。本件原告原起訴請求：「被告應給付原告新臺幣（下
    同）145,990 元，及自起訴狀繕本送達翌日起至清償日止，
    按週年利率5%計算之利息。」，嗣於民國111 年7 月21日，
    變更聲明為：「被告應給付原告72,602元，及自起訴狀繕本
    送達翌日起至清償日止，按週年利率5%計算之利息。」（見
    本院卷第54頁），核原告所為係減縮應受判決事項之聲明，
    依上揭規定，應予准許。
二、本件被告經合法通知，未於言詞辯論期日到場，核無民事訴
    訟法第386條所列各款情形，爰依原告之聲請，由其一造辯
    論而為判決。
貳、實體方面:
一、原告主張：被告於109 年7 月10日11時47分許，駕駛車牌號
    碼0000-00號自小貨車，行經桃園市○○區○○街000號前時，因
    駕車不慎，致撞擊由原告承保車體損失險、訴外人吳欣潔駕
    駛其所有之車號000-0000號自小客車（下稱系爭車輛），致
    系爭車輛受損，原告依約賠付車體修復費用145,990 元（工
    資51,862元、零件94,128 元），扣除系爭車輛合理零件折
    舊額後之金額為72,602 元。爰依保險代位及侵權行為之法
    律關係提起本訴。並聲明：被告應給付原告72,602元，及自
    起訴狀繕本送達翌日起至清償日止，按週年利率5%計算之利
    息。
二、被告方面：
    被告未於言詞辯論期日到場，亦未提出書狀作何聲明或陳述
    。
三、得心證之理由：
  ㈠本件原告主張系爭車輛於上開時地發生事故，致系爭車輛受
    損等情，業據其提出系爭車輛行車執照、車損照片、桃園市
    政府警察局道路交通事故當事人登記聯單、現場圖汽(機)車
    險理賠申請書等為證，並據本院依職權向桃園市政府桃園分
    局調閱本件道路交通事故現場圖、調查報告表㈠㈡及現場照片
    等資料，經核與原告所述相符。而被告於相當時期受合法通
    知，既於言詞辯論期日不到場，亦未提出答辯書狀為爭執，
    依民事訴訟法第436條第2 項、第280 條第3 項準用同條第1
     項之規定，應視同自認，自堪信原告之主張為真實可採。
　㈡按汽車行駛時，駕駛人應注意車前狀況及兩車並行之間隔，
    並隨時採取必要之安全措施，不得在道路上蛇行，或以其他
    危險方式駕車；汽車倒車時，應依下列規定：……⒉應顯示倒
    車燈光或手勢後，謹慎緩慢後倒，並應注意其他車輛及行人
    ，道路交通安全規則第94條第3 項、第110 條第2 款分別定
    有明文。次按因故意或過失，不法侵害他人之權利者，負損
    害賠償責任；汽車、機車或其他非依軌道行駛之動力車輛，
    在使用中加損害於他人者，駕駛人應賠償因此所生之損害，
    民法第184 條第1 項前段及第191 條之2 前段分別定有明文
    。另按「被保險人因保險人應負保險責任之損失發生，而對
    於第三人有損失賠償請求權者，保險人得於給付賠償金額後
    ，代位行使被保險人對於第三人之請求權。但其請求之金額
    ，以不逾賠償金額為限。」，保險法第53條第1 項亦有規定
    。
　㈢經查，本件事故發生時為晴天，日間自然光線、柏油路面、
    乾燥無缺陷、無障礙物等情，有現場照片附卷可稽，足見依
    事故發生時現場狀況及客觀條件，被告並無不能注意之情事
    。而上開道路交通事故現場圖之現場處理摘要欄已記載：「
    於上述時地A 車（即被告車輛)倒車與B 車（即系爭車輛）
    發生事故」等情（見本院卷第21頁），堪認被告就本件事故
    之發生，有未遵守前揭道路交通安全規則之過失。又被告之
    過失行為與系爭車輛受損之結果間，復具有相當因果關係，
    而原告既已賠償系爭車輛之修復費用，則其本於侵權行為損
    害賠償請求權及保險代位之規定，請求被告賠償系爭車輛之
    損害，自屬有據。
　㈣復按物被毀損時，被害人除得依民法第196 條請求賠償外，
    並不排除民法第213 條至第215 條之適用。依民法第196 條
    請求賠償物被毀損所減少之價額，得以修復費用為估定之標
    準，但以必要者為限（例如：修理材料以新品換舊品，應予
    折舊）。查系爭車輛修復費用為145,990 元（工資51,862元
    、零件94,128 元），有大桐汽車股份有限公司出具之估價
    單及統一發票在卷可稽（見本院卷第9 至11頁、第16頁)。
    而依行政院財政部發布之「固定資產耐用年數表」規定，汽
    車如非屬運輸業用客車、貨車，其耐用年數為5 年，並依同
    部訂定之「固定資產折舊率表」規定，耐用年數5 年依定率
    遞減法之折舊率為千分之369 ，其最後1 年之折舊額，加歷
    年折舊累計額，其總和不得超過該資產成本原額10分之9 。
    查系爭車輛係於106 年4 月出廠，有系爭車輛行車執照在卷
    為憑（見本院卷第7 頁)，至本件事故發生之109 年7月10日
    ，系爭車輛之實際使用年數為3年4個月，故原告就零件部分
    得請求之金額應以20,740元為限（計算式如附表），加計工
    資51,862元，共計72,602元，即為原告得請求之修復費用。
四、綜上所述，原告依保險代位及侵權行為之法律關係，請求被
    告給付72,602元，及自起訴狀繕本送達（於111 年3 月25日
    為寄存送達，經10日於111 年4 月4 日生效，見本院卷第32
    頁）之翌日即111 年4 月5 日起至清償日止，按週年利率5%
    計算之利息，為有理由，應予准許。 
五、本件係就民事訴訟法第427 條第1 項適用簡易程序所為被告
    敗訴之判決，爰依同法第389 條第1 項第3 款之規定，依職
    權宣告假執行。
六、訴訟費用負擔之依據：民事訴訟法第78條。
　　
中    華    民    國   111    年    7     月    29    日
                  桃園簡易庭  法  官  汪智陽
以上正本係照原本作成。
如不服本判決，應於送達後20日內，向本院提出上訴狀並表明上
訴理由，如於本判決宣示後送達前提起上訴者，應於判決送達後
20日內補提上訴理由書（須附繕本）。
如委任律師提起上訴者，應一併繳納上訴審裁判費。
中    華    民    國   111    年    7     月    29    日
                              書記官  陳家蓁　
　　　　　　　　　　　　　　　
附表：     年 數  折        舊        額   折  舊  後  餘額   計  算  方  式 金額   計算方式  金額 01 94,128x0.369 34,733 94,128-34,733 59,395 02 59,395x0.369 21,917 59,395-21,917 37,478 03 37,478x0.369 13,829 37,478-13,829 23,649 04 23,649x0.369x4/12 2,909 23,649-2,909 20,740 說明： 一、單位為新臺幣，元以下四捨五入。 二、採定率遞減法計算折舊。